# 请教陈版，集团审计意见的确定

提问人：Manson_Luci 时间：2017-04-05 16:15:15
甲集团为一家国有企业集团，在进行年度审计时，旗下子企业A公司被出具了无法表示意见的审计报告，原因主要是部分业务审计证据不足以支撑其业绩数据，对数据的无法确定。其他子公司及集团本级均出具了标准无保留意见的审计报告。但A公司资产总额、净资产、营业收入、利润总额、净利润占甲集团合并报表的比例均不到5%，利润的影响也未超过重要性水平。 请教，在此种情况下，对甲集团能否发表带强调事项的无保留意见审计报告？如果可以，强调事项段是否可以描述为A公司因XX事项被出具无法表示意见审计报告，但A公司各项关键财务数据对甲集团合并报表影响较小，不影响已发表的审计意见？

回答人：chenyiwei
这种情况出具带强调事项段的无保留意见是不恰当的。这样的强调事项很容易引起歧义，并导致报表使用者质疑发表无保留意见的恰当性。 建议：如果该子公司的相关报表项目对集团合并报表层面局部的影响还是重大的，则出具保留意见报告；如果确实影响显著不重大的，则出具标准无保留意见。